Minutes et répertoires du notaire Michel Ange de SAINT-GEORGES, 25 février 1707 - 20 juillet 1744 (étude IV)
Archives nationales
- Minutes de Michel Ange de SAINT-GEORGES, 28 février 1707 - 1745; MC/ET/IV/336 - MC/ET/IV/535
  - Minutes. 1725, juillet - 1725, août, juillet 1725 - août 1725; MC/ET/IV/440; Document détérioré.
    - Ballin (Claude), orfèvre du roi, cité § Mariage de Romain Mancelin, 26 août 1725; MC/ET/IV/440
      contrat de mariage; Ballin, Claude; Mancelin, Romain
  - Minutes. 1725, septembre - 1725, octobre, septembre 1725 - octobre 1725; MC/ET/IV/441; Document détérioré.
    - Pinet (Pierre) marchand tapissier Sous les Piliers de la Tonnellerie § procuration à .., 10 septembre 1725; MC/ET/IV/441
      procuration; Pinet, Pierre
    - Camus (Nicolas Germain) maître fondeur rue Aumaire § Convention de sa veuve, 12 septembre 1725; MC/ET/IV/441
      Camus, Nicolas Germain
    - Pinet (Pierre) marchand tapissier Sous les Piliers de la Tonnellerie § Convention, 12 septembre 1725; MC/ET/IV/441
    - Caumont (Simon Denis) marchand tapissier; rue des Arcis § convention, 12 septembre 1725; MC/ET/IV/441
      Caumont, Simon Denis
    - Desprez (François) maître fondeur rue Aumaire § Convention, 12 septembre 1725; MC/ET/IV/441
      Desprez, François
    - Charité (Hôpital de la) § Couvent et hôpital situé à Paris Cul du Sac de la rue du Soin près la place Royale fondation d'un lit pour une pauvre malade 15.000 livres produisant 300 l. de rente, 14 septembre 1725; MC/ET/IV/441
      fondation pieuse
    - ANNONCIADES (Couvent des) POPINCOURT § Contrat de profession pour Melle Louise, Agnès Damat de Launay., 21 septembre 1725; MC/ET/IV/441
      contrat
    - Philipon (René) maître maçon rue Saint Victor § obligation, 21 septembre 1725; MC/ET/IV/441
      obligation; Philipon, René
    - POPINCOURT ANNONCIADES (Couvent des) § Contrat de profession pour Melle Louise Agnès Damat de Launay., 21 septembre 1725; MC/ET/IV/441
      Annonciades, Couvent des
    - Vente par Pierre de Varenne, doyen des greffiers des bâtiments, demeurant rue Saint-Bon, à Jacques-Richard Cochois, inspecteur des bâtiments des hôpitaux de Paris, âgé de vingt-quatre ans et neuf mois, et Françoise Meunier, sa femme, majeure de vingt-cinq ans, demeurant rue Jean-Pain-Mollet, de l'office et pratiques de greffier des bâtiments, moyennant 12.000 livres (y compris 500 livres d'épingles); ledit Cochois, qui sera majeur le 25 décembre 1725, se fera recevoir audit office dans les premiers jours de l'année 1726., 30 septembre 1725; MC/ET/IV/441
      Documents du Minutier central concernant l'histoire de l'art (1700-1750), par Mireille Rambaud, tome II [études I à X, soit 2357 actes], Paris, Archives nationales, 1971, p. 39 (instrument de recherche imprimé dématérialisé, certaines notices sont plus détaillées dans la version intégrale accessible en ligne par la rubrique 'Autres instruments de recherche', voir contexte dans le Plan d’orientation général - Notaires de Paris, guides thématiques du Minutier).
    - Bolduc (Pierre), marchand orfèvre § Décès de sa fille; notoriété, 2 octobre 1725; MC/ET/IV/441
      notoriété; Bolduc, Pierre
    - Boyer (Claude), marchand orfèvre, rue de la Coutellerie § Désistement de bail, 9 octobre 1725; MC/ET/IV/441
      renonciation; bail; Boyer, Claude
    - Migeot (David), peintre, rue de la Tissanderie § mariage de .., 9 octobre 1725; MC/ET/IV/441
      contrat de mariage; Migeot, David
    - Cacheloup (Jean), peintre, rue de la Tissanderie § Mariage de sa veuve Geneviève Lepine, 9 octobre 1725; MC/ET/IV/441
      contrat de mariage; Cacheloup, Jean
    - Notoriété apès le décès de Antoine Hercule Nicolas Ballois, trompette et cromorne du roi., 11 octobre 1725; MC/ET/IV/441
      musicien; notoriété; Ballois, Antoine Hercule Nicolas
    - Inventaire après décès d’Antoine Hercule Nicolas Ballois, hautbois et cromorne du roi, décédé le 4 décembre 1724, demeurant quai de la Tannerie, à la requête de Marie Lefait, sa veuve; sont mentionnés des tableaux, livres de dévotion, argenterie, bijoux, instruments de musique; parmi les papiers, lettres de maîtrise de joueur d’instruments et de danse du défunt du 01-06-1707. La veuve doit 24 l. au sieur Aubry, hautbois du roi, pour l’enterrement du défunt., 12 octobre 1725; MC/ET/IV/441
      musicien; Ballois, Antoine Hercule Nicolas; inventaire après décès; Tannerie (quai de la); Lefait, Marie; Aubry
    - Coquibas (Pierre) ouvrier de la manufacture rue de Reuilly des glaces § Mariage, 21 octobre 1725; MC/ET/IV/441
      contrat de mariage; Coquibas, Pierre
    - Meusnier (Edme) feu maçon à Chateauvilain § mariage de sa fille, 21 octobre 1725; MC/ET/IV/441
      contrat de mariage; Meusnier, Edmé
    - Constitution par les époux Cochois de 100 livres de rente héréditaire à prendre sur l'office et pratiques de greffier des bâtiments, au profit de Vincent Babu, maître traiteur, demeurant rue de la Vieille-Draperie, moyennant 2.000 livres., 15 décembre 1725 - 25 janvier 1730; MC/ET/IV/441
      En marge: 1730, 25 janvier. Quittance de remboursement de la rente.
  - Minutes. 1725, novembre - 1725, décembre, novembre 1725 - décembre 1725; MC/ET/IV/442; Document détérioré.
    - Boy (Jean) feu Serrurier rue de Charenton § décharge, 10 novembre 1725; MC/ET/IV/442
      Boy, Jean
    - Galoudet (François) maître serrurier rue de la Perle § décharge, 10 novembre 1725; MC/ET/IV/442
    - Parrain (Pierre) maître serrurier à Paris § Sentence arbitrale, 27 novembre 1725; MC/ET/IV/442
      Parrain, Pierre
    - Mahieu (Robert) maître tapissier à Caen § Sentence arbitrale, 27 novembre 1725; MC/ET/IV/442
      Mahieu, Robert
    - Gudin (Jacques) maître horloger rue du Harlay § apprentissage, 4 décembre 1725; MC/ET/IV/442
      contrat d'apprentissage; Gudin, Jacques
    - horloger (apprentissage) Nicolas Legras marchand mercier, met Son fils Jean François Legras, pour 6 ans, chez Jacques Gudin, maître horloger. Nourri, logé Son père l'entretiendra de Vêtements et blanchira, Moyennant 300 l., 4 décembre 1725; MC/ET/IV/442
    - Laîné (Louis) maître potier d'étain rue Saint-Martin § quittance au Roi, 15 décembre 1725; MC/ET/IV/442
      quittance; Laîné, Louis
    - Transaction entre Jean Bouteroue d'Aubigny, écuyer, seigneur de La Roche-Chargé, Saint-Lubin et autres lieux, conseiller secrétaire du roi, maison, couronne de France et de ses finances, demeurant dans sa maison, quai de la Tournelle, d'une part, Henri de Favanne, peintre ordinaire du roi, professeur en son académie royale de peinture et de sculpture, et Louise-Geneviève Duprés, sa femme, demeurant rue Froidmanteau, d'autre part, au sujet du payement de 'tous les ouvrages de peintures, tableaux et autres, faits pour ledit sieur d'Aubigny par ledit sieur de Favanne, de tout le passé jusqu'à présent, tant en Espagne qu'en France, en sa maison à Paris et en celle de Chanteloup, peines, soins, travaux et dépenses'; au terme du compte qui en a été fait entre les parties, le sieur d'Aubigny s'est trouvé redevable envers le sieur de Favanne de la somme de 6.000 livres; pour s'en acquitter il constitue 300 livres de rente au profit du peintre et de sa femme et de leurs héritiers et ayants cause; en outre, 'par considération et reconnaissance des peines et travaux particuliers desdits sieurs et demoiselle Favanne', il constitue à leur profit une pension viagère de 600 livres., 16 décembre 1725; MC/ET/IV/442
      Documents du Minutier central concernant l'histoire de l'art (1700-1750), par Mireille Rambaud, tome II [études I à X, soit 2357 actes], Paris, Archives nationales, 1971, p. 262 (instrument de recherche imprimé dématérialisé, certaines notices sont plus détaillées dans la version intégrale accessible en ligne par la rubrique 'Autres instruments de recherche', voir contexte dans le Plan d’orientation général - Notaires de Paris, guides thématiques du Minutier).
    - BOUTERVUE d'AUBIGNY (Jean) Seigneur de la Roche Chargée, Saint Lubin Conseiller Secrétaire du Roy demeurant Quai de la Tournelle § Transaction et constitution de Jean BOUTERVUE d'AUBIGNY à Henry Defavonnes, peintre ordinaire du roi demeurant rue Froidmanteau, 16 décembre 1725; MC/ET/IV/442
      accord; Boutervue d'Aubigny, Jean
  - Minutes. 1726, janvier - 1726, mars, janvier 1726 - mars 1726; MC/ET/IV/443
    - Armand (Antoine) maître tourneur rue Mondetour § partage, 10 janvier 1726; MC/ET/IV/443
      partage; Armand, Antoine
    - Poimut (François) maître serrurier rue Saint-Etienne des Grès § notoriété, 12 janvier 1726; MC/ET/IV/443
      Poimut, François
    - Martinot (Zacharie) maître horloger Pont Notre-Dame § mainlevée, 21 janvier 1726; MC/ET/IV/443
      Martinot, Zacharie
    - Dardre (Gerard) doreur rue du Temple § Conventions, 28 janvier 1726; MC/ET/IV/443
      Dardre, Gérard
    - Garnier (Pierre) maître coutelier rue de la Coutellerie § Bail par .., 19 février 1726; MC/ET/IV/443
      bail; Garnier, Pierre
    - Délégation donnée par Jean-Baptiste Chardon, bourgeois de Paris, demeurant rue Jean-de-L'Épine, à Jean-Baptiste Bresson, marchand mercier, locataire de la maison rue Jean-de-L'Épine dont ledit Chardon est propriétaire, pour qu'il paye certaines dettes de son propriétaire avec les loyers qu'il lui doit, entre autres, 20 livres à Charles Dauphin de Sainte-Marie, maître sculpteur, demeurant rue Meslay., 26 février 1726; MC/ET/IV/443
      À la suite: Quittances de créanciers dont celle dudit Dauphin-de-Sainte-Marie, en date du 14 mars 1725 (sic, pour 1726).
      Documents du Minutier central concernant l'histoire de l'art (1700-1750), par Mireille Rambaud, tome II [études I à X, soit 2357 actes], Paris, Archives nationales, 1971, p. 422 (instrument de recherche imprimé dématérialisé, certaines notices sont plus détaillées dans la version intégrale accessible en ligne par la rubrique 'Autres instruments de recherche', voir contexte dans le Plan d’orientation général - Notaires de Paris, guides thématiques du Minutier).
    - Mathelin (Nicolas), maître menuisier, rue Frépillon § Consentement de sa veuve Madeleine Marsez, 28 février 1726; MC/ET/IV/443
      ratification; Mathelin, Nicolas; Marsez, Madeleine
    - Deschamps (François) maçon rue Saint-Antoine § Echange de sa veuve, 9 mars 1726; MC/ET/IV/443
      échange; Deschamps, François
    - Inventaire après décès de Jacques Gauret, écuyer, sous-secrétaire du roi près le parlement de Dijon, dressé à son domicile vieille rue du Temple, à la requête de sa veuve Madeleine Bardin, et de ses cousins et héritiers, parmi lesquels Barthélemy Thoynard, fermier général, et la famille Nivelle de La Chaussée. Mention du château deTourvoye distant de Paris de 3 lieues. Petite pendule sonnante dans sa boite de bois à cadran de cuivre doré, allant 24 heures faite par M. Turel, maître horloger. Prisée par J. R. Morel, libraire, rue de la Pelleterie., 26 mars 1726; MC/ET/IV/443
      Une Chasse, haute lisse à grands personnages, 3 pièces, 8 aunes de cours ... 160 l.
      L'Histoire des faux dieux, Bruxelles, 3 pièces, 10 aunes de cours sur 2 1/2 ... 400 l. [Bibliothèque].
      Documents du Minutier central concernant l'histoire de l'art (1700-1750), par Mireille Rambaud, tome II [études I à X, soit 2357 actes], Paris, Archives nationales, 1971, p. 1074 (instrument de recherche imprimé dématérialisé, certaines notices sont plus détaillées dans la version intégrale accessible en ligne par la rubrique 'Autres instruments de recherche', voir contexte dans le Plan d’orientation général - Notaires de Paris, guides thématiques du Minutier).
      Fichier Châteaux, hôtels, églises, 1700-1750.; Fichier Artisans XVIIIe siècle.; Fichier Bibliothèques.
      Gauret, Jacques; Bardin, Madeleine; Thoynard, Barthélémy; Nivelle de La Chaussée (famille); Turel (M.); Morel (M.)
  - Minutes. 1726, avril - 1726, juin, avril 1726 - juin 1726; MC/ET/IV/444
    - GISQUAY Guisquet (sieur) marchand marbrier à Paris § Vente de marbre, 16 avril 1726; MC/ET/IV/444
    - Boulle (Jean), orfèvre de Beziers § Procuration de sa veuve Anne Calas, 18 avril 1726; MC/ET/IV/444
      procuration; Boulle, Jean; Calas, Anne
    - Bara (Louis) serrurier rue Traversière § bail, 5 mai 1726; MC/ET/IV/444
      bail; Bara, Louis
    - Devin (François) graveur en tailles douces rue Neuve Saint-Sauveur § inventaire après son décès; 9 petites estampes garnies de verre et de bordures .., 11 mai 1726; MC/ET/IV/444
      inventaire; Devin, François
    - Lefranc (Nicolas) maître doreur rue d'Argenteuil § délégation à sa veuve, 2 juin 1726; MC/ET/IV/444
      Lefranc, Nicolas
  - Minutes. 1726, juillet - 1726, septembre, juillet 1726 - septembre 1726; MC/ET/IV/445
    - Fortin (Nicolas) maître horloger rue de la Harpe § notoriété, 21 juillet 1725; MC/ET/IV/445
      Fortin, Nicolas
    - Méreau (Charles Louis) maitre potier d'étain grande rue du Faubourg Saint-Jacques § Transaction, 10 juillet 1726; MC/ET/IV/445
      accord; Méreau, Charles Louis
    - Boicervoise (Pierre André) maître potier d'étain rue de la Verrerie § transaction, 10 juillet 1726; MC/ET/IV/445
      accord; Boicervoise, Pierre André
    - Piltant (Mathurin) maître coutelier, jure rue de la Calandre § Vente de marque, 21 juillet 1726; MC/ET/IV/445
      acte de vente; Piltant, Mathurin
    - Moreau (Jean Baptiste) maître coutelier, juré rue Darnétal § Vente de marque, 21 juillet 1726; MC/ET/IV/445
      acte de vente; Moreau, Jean Baptiste
    - Piteur (Antoine) maître coutelier, juré rue des Noyers § Vente de marque, 21 juillet 1726; MC/ET/IV/445
      acte de vente; Piteur, Antoine
    - Jossey (Antoine), marchand orfèvre, quai Pelletier § Consentement, 25 juillet 1726; MC/ET/IV/445
      ratification; Jossey, Antoine
    - Levesque (Jean) marchand mercier joaillier rue Haute Vannerie § Constitution, 29 juillet 1726; MC/ET/IV/445
      Levesque, Jean
    - Marché aux termes duquel Jean Fauvel, architecte et entrepreneur, demeurant rue Saint-Antoine, s'engage envers Marie Hamelin de Saint-Antoine, prieure du couvent et hôpital de la Charité de Saint-Joseph, et les religieuses, à construire le bâtiment neuf qu'elles veulent ajouter à leur maison et à le livrer, clés en mains, le 15 octobre 1726, moyennant 3.000 livres payables en trois versements, l'un, lorsque la moitié des travaux sera faite, l'autre à leur achèvement, le dernier, un an après., 31 juillet 1726; MC/ET/IV/445
      - Plan et coupe du bâtiment en une feuille.
    - Joisel (Jean) maître doreur place de Grève § transport de droits, 7 août 1726; MC/ET/IV/445
      transport de droits; Joisel, Jean
    - Inventaire après décès d'Esprit Juvénal de Harville des Ursins, maître de camp du régiment de dragons d'Orléans, marquis de Traisnel, dressé en son hôtel, rue de Cléry, et dans la terre et seigneurie de Doue, à la requête de Madeleine Petit, épouse de Le Blanc, chevalier, seigneur de Vullaines, agissant comme procuratrice de Louise-Madeleine Le Blanc, veuve du défunt, tutrice de ses enfants mineurs: Constance-Claude, Claude-Constant et Isabelle-Louise Juvénal de Harville des Ursins, et aussi de l'enfant posthume dont elle est enceinte. Alexis Jacquemin, marchand joaillier quai de l'Horloge a estimé les bijoux et diamants. Prisée de François Perrault, libraire à Paris, 17 août 1726; MC/ET/IV/445
      Les tableaux 'qui se sont trouvés dans la galerie du bâtiment neuf' du château de Doue, sont estimés par Adrien Goulliot, maître peintre, demeurant rue de Cléry.
      Sainte Famille, peinte par le Bachiche, peintre italien, original ... 600 l.
      Cinq tableaux de Filippo Lauri, originaux, dont trois carrés: Renaud et Armide, L'Enlèvement de Proserpine et Sizara, et deux ronds: Le Temps qui enlève la Vérité et l'Aurore ... 500 l.
      Deux grands tableaux peints par Niccolo, originaux: Apollon qui écorche Midas, Théomphalle et sa maîtresse(sic) ... 600 l.
      Un tableau du Bassan: Flagellation, sur bois, deux petits tableaux 'peints sur bois à l'antique': Pétrarque et Dante, par Jules Romain, originaux ... 200 l.
      Madeleine, peinte par M. de Beaubrun, original ... 40 l.
      Les Quatre saisons, quatre copies du Bassan ... 150 l.
      (Certains de ces tableaux 'sont avec leurs bordures antiques de bois noirci'.) Une Chasse, peinte sur albâtre par Brueghel, 'fort endommagée, cassée', avec sa bordure de bois noirci ... 100 l.
      Tableaux sans noms d'auteurs:
      Huit petits tableaux carrés, portraits de rois et princes de France ... 40 l.
      Dix-neuf 'portraits de cour', tableaux ovales ... 90 l.
      Dix portraits de famille dont un très grand 'à hauteur humaine' représentant Madame des Ursins, et neuf petits ...
      Pour mémoire 23 tableaux ronds et carrés, de différentes grandeurs, représentant des paysages, des sujets religieux, des portraits (Saint Charles, le Cardinal d'Amboise, Louis XIV, les Enfants de France et 4 portraits non précisés, d'après Pourbus prisés ensemble 200 livres.
      Le sieur Goulliot déclare qu'il a chez lui 37 portraits de papes, évêques et ecclésiastiques, de moyenne grandeur, sans bordures, qui sont aussi des portraits de famille qui lui ont été envoyés pour être restaurés comme ont été restaurés par lui tous ceux qui sont inventoriés.
      HÔTEL DE LA RUE DE CLÉRY.
      Jeux d'enfants, 7 pièces, Flandre, 20 aunes de cours sur 3 1/2 ... 2.000 l. [Bibliothèque].
      Documents du Minutier central concernant l'histoire de l'art (1700-1750), par Mireille Rambaud, tome II [études I à X, soit 2357 actes], Paris, Archives nationales, 1971, p. 851 (instrument de recherche imprimé dématérialisé, certaines notices sont plus détaillées dans la version intégrale accessible en ligne par la rubrique 'Autres instruments de recherche', voir contexte dans le Plan d’orientation général - Notaires de Paris, guides thématiques du Minutier).
      Fichier Artisans XVIIIe siècle.; Fichier Bibliothèques.
      Juvénal de Harville des Ursins, Esprit; Petit, Madeleine; Le Blanc (M.); Le Blanc, Louise Madeleine; Juvénal de Harville des Ursins, Constance Claude; Juvénal de Harville des Ursins, Claude Constance; Juvénal de Harville des Ursins, Isabelle Louise; Jacquemin, Alexis; Perrault, François
    - Paisible (Jean) maître coutelier rue de la Coutellerie § Vente de marque, 19 août 1726; MC/ET/IV/445
      acte de vente; Paisible, Jean
    - Lapostolle (Gilbert) maître coutelier, juré rue de Cléry § Vente de marque, 19 août 1726; MC/ET/IV/445
      acte de vente; Lapostolle, Gilbert
    - Durand (Antoine) coutelier poursuivant sa maîtrise rue de la Coutellerie § Vente de marque, 19 août 1726; MC/ET/IV/445
      acte de vente; Durand, Antoine
    - Delaplace (Antoine) maître coutelier, juré rue de la Coutellerie § Vente de marque, 19 août 1726; MC/ET/IV/445
      acte de vente; Delaplace, Antoine
    - Chambery (Jean) maçon rue de la Tissanderie § Vente, 1er septembre 1726; MC/ET/IV/445
      acte de vente; Chambery, Jean
    - Renonciation par Marguerite et Claude Dupouch, Madeleine Dupouch, veuve de César-Hugues-Joachim Pommier de Lionne, Catherine et Gabrielle Dupouch, à la succession de Jean Dupouch, maître peintre, leur père, qu'ils estiment plus onéreuse que profitable., 3 septembre 1726; MC/ET/IV/445
    - Dubois (Pierre), maître peintre, rue des Petits Augustins § Constitution et déclaration (même date), 30 septembre 1726; MC/ET/IV/445
      constitution de rente; déclaration; Dubois, Pierre
    - Licitation à l'amiable entre Claude Dupouch et ses soeurs Marguerite, Madeleine, veuve du sieur Pommier de Lionne, Catherine et Gabrielle, d'une maison sise à Auteuil, et de terres situées à Auteuil et à Noiseau, qui sont attribuées à Claude Dupouch sur une enchère de 2.530 livres; ces biens proviennent de la succession de Marie-Madeleine Lefèvre, épouse de Jean Dupouch, mère des comparants., 11 février 1727; MC/ET/IV/445
  - Minutes. 1726, octobre - 1726, novembre, octobre 1726 - novembre 1726; MC/ET/IV/446
    - JOBERT (Pierre René) Maître brodeur - faubourg Saint-Martin. § Inventaire après décès de la mère de .., 12 novembre 1726; MC/ET/IV/446
      inventaire; Jobert, Pierre René
    - LECLERC (François) Maître brodeur Rue Saint Denis § Inventaire après décès de la veuve de .., 12 novembre 1726; MC/ET/IV/446
      inventaire; Leclerc, François
    - DUBOIS (Robert) maître tapissier Rue des Saints Pères § Mainlevée .., 29 novembre 1726; MC/ET/IV/446
      Dubois, Robert
  - Minutes. 1726, décembre, décembre 1726; MC/ET/IV/447
    - Contrat d'apprentissage pour six ans, entre François Roussel, bourgeois de Paris, et Madeleine Landais, sa femme, demeurant rue Jean-de-L'Épine, et Louis Boury, maître graveur, demeurant rue de la Calandre, au profit de François Roussel, âgé de quatorze ans, fils du comparant, moyennant 190 livres, 95 livres payées comptant, 95 livres payables dans deux ans. L'apprenti sera logé et nourri., 3 décembre 1726; MC/ET/IV/447
      Documents du Minutier central concernant l'histoire de l'art (1700-1750), par Mireille Rambaud, tome II [études I à X, soit 2357 actes], Paris, Archives nationales, 1971, p. 571 (instrument de recherche imprimé dématérialisé, certaines notices sont plus détaillées dans la version intégrale accessible en ligne par la rubrique 'Autres instruments de recherche', voir contexte dans le Plan d’orientation général - Notaires de Paris, guides thématiques du Minutier).
    - BOURY (Louis) Maître Graveur. Rue de la Callandre § mise en apprentissage par .., 3 décembre 1726; MC/ET/IV/447
      contrat d'apprentissage; Boury, Louis
  - Minutes. 1727, janvier - 1727, mars, janvier 1727 - mars 1727; MC/ET/IV/448
    - MASSELIN (François) Cizeleur Rue du Temple § Mariage de .., 17 janvier 1727; MC/ET/IV/448
      contrat de mariage; Masselin, François
    - LE PAVEUR (Jean) Potier d'Etain - Rue de la Savonnerie § Mariage de la fille de .., 17 janvier 1727; MC/ET/IV/448
      contrat de mariage; Le Paveur, Jean
    - LE PAREUR (Nicolas) Maître maçon; Paris § Témoin au mariage de MASSELIN (F), 17 janvier 1727; MC/ET/IV/448
      contrat de mariage; Le Pareur, Nicolas
    - FRADE (Louis) Maître doreur sur métaux Paris § Témoin au mariage de François MASSELIN, 17 janvier 1727; MC/ET/IV/448
      contrat de mariage; Frade, Louis
    - LALLIÉ (Pierre Germain) Tapissier du Roi. Rue Montmartre. § Testament de .., 20 janvier 1727; MC/ET/IV/448
      testament; Lallié, Pierre Germain
    - CAMPE (Martin) Menuisier Paris § Notoriété par les rentes de César Campe, 26 janvier 1727; MC/ET/IV/448
      Campe, Martin
    - Dupouch (Claude), peintre, rue Saint-André des Arts § Mutations passée par .., 11 février 1727; MC/ET/IV/448
      Dupouch, Claude
    - LEJEUNE (Jean) Maître fondeur; Rue Saint-Denis. § Convention quittance et obligation par .., 15 février 1727; MC/ET/IV/448
      obligation; quittance; Lejeune, Jean
    - Crespin (Pierre Claude), orfèvre, quai Pelletier § Mariage de feu de .., 20 février 1727; MC/ET/IV/448
      contrat de mariage; Crespin, Pierre Claude
    - PHILLIPPEAUX (Antoine), Maître peintre, Rue du Figuier. § Obligation rapportée, 2 mars 1727; MC/ET/IV/448
      obligation; Phillippeaux, Antoine
    - Quittance par Pierre Leclair, maître fondeur, demeurant quai Pelletier, à Sébastien-Antoine Slodtz, sculpteur, demeurant dans la même maison, de 317 livres qu'il lui devait., 25 mars 1727; MC/ET/IV/448
      Documents du Minutier central concernant l'histoire de l'art (1700-1750), par Mireille Rambaud, tome II [études I à X, soit 2357 actes], Paris, Archives nationales, 1971, p. 525 (instrument de recherche imprimé dématérialisé, certaines notices sont plus détaillées dans la version intégrale accessible en ligne par la rubrique 'Autres instruments de recherche', voir contexte dans le Plan d’orientation général - Notaires de Paris, guides thématiques du Minutier).
    - Gouel (Gilles), marchand orfèvre, quai des Orfèvres § Mariage du fils de .., 25 mars 1727; MC/ET/IV/448
      contrat de mariage; Gouel, Gilles